Minutes et répertoires du notaire Pierre LE ROUX, 22 novembre 1590 - 20 février 1630 (étude XX)
Archives nationales
- Minutes de Pierre LE ROUX, 22 novembre 1590 - 1647; MC/ET/XX/138 - MC/ET/XX/189
  - Minutes. 1627, juin - décembre, juin - décembre 1627; MC/ET/XX/170; registre
    - Association de six joueurs d'instruments pour sept ans., 17 décembre 1627; MC/ET/XX/170
      A esté accordé entre les partyes que sy aulcun de ladicte compagnie ne veuille ou ne scache jouer sa partye ainsy que dict est aux occasions convenues les autres compagnons pourront prendre et mectre autres personnes en sa place aux despens dudict defaillant et, s'il continuera à ce faire, sera loisible ausdictz compaignons, sy bon leur semble, le mectre hors de ladicte societté sans neaulmoings aulcune peine.
      Et sy la compagnie n'est d'advis d'aller aux estrennes pour ladicte societté chacun de ladicte compagnie pourra y aller en particulier ou en nombre pour en toucher les deniers sans les rapporter au commung et syaulcun des de ladicte compagnie reffuze d'aller jouer où il sera mandé payera soixante solz tournoiz à ses autres compagnons et sera frustré du gaing qui proviendra où les autres auront joué davantage.
      Sy aulcun desdictz associez manque à se trouver à la salle à une heure precize aux nopces où ilz seront emploiez pour le soupper et que le premier bransle soict sonné avant son arrivée il sera tenu payer aux autres compagnons qui joueront à ladicte nopce quinze solz tournoiz; et au regard des disners seront tenuz se trouver à l'assiette sur pareille peyne de quinze solz aplicable comme dessus.
      Comme pareillement celuy qui s'en irra (..) et neantmoings est convenu et accordé que sy l'un desdictz associez pendant le temps de sadicte societté se faict pourveoir et recepvoir en la charge de l'un des violons du roy et entre en la compagnie d'iceulx en ce cas il se pourra departir de ladicte presente societté sans estre tenu en ladicte somme de cent livres. Car (...) etc.
      Faict et passé à Paris en l'estude de Leroux, l'un des nottaires soubzsignez l'an mil six cent vingt-sept, le dix-septiesme jour de decembre après midy et ont tous.
      Informations concernant le classement et la cotation du document:
      Voir une description plus complète de l'acte sur l'instrument de recherche imprimé en ligne (rubrique 'Autres instruments de recherche').
      Documents du Minutier central concernant l'histoire de la musique (1600-1650), par Madeleine Jurgens, tome II [études XI à XX, 1900 actes], Paris, Archives nationales, 1974, p. 388. (instrument de recherche imprimé dématérialisé, certaines notices sont plus détaillées dans la version intégrale accessible en ligne par la rubrique 'Autres instruments de recherche', voir contexte dans le Plan d’orientation général - Notaires de Paris, guides thématiques du Minutier).
    - Dépôt par Dominique Fournier, marchand, demeurant rue de Vaugirard, d'une déclaration sous seing privé du 9 décembre, par laquelle il reconnaît que pour les marbres qu'il a fait charger sur le navire le Dragon, il est associé à Jean Guillemot pour le voyage d'Italie et qu'il ne lui revient sur les marbres, figures, mortiers et vaisselles déchargés à Rouen pour la reine mère, que 610 l. 16 s. et ' le profit qu'il plaira à Dieu lui donner '. À la suite: - 1628, 8 janvier.- Cession par Guillemot à un marchand de Londres dont le nom est laissé en blanc, de tous ses droits sur les 90 tonneaux de marchandises du navire le Dragon lui revenant par la déclaration de Fournier., 18 décembre 1627; MC/ET/XX/170
      Documents du Minutier central concernant les peintres, sculpteurs et graveurs au XVIIe siècle (1600-1650), par Marie-Antoinette Fleury et Martine Constans, tome II [études XI à XX, 2445 actes], Paris, Archives nationales, 2010, notice n°816 (instrument de recherche imprimé dématérialisé, certaines notices sont plus détaillées dans la version intégrale accessible en ligne par la rubrique 'Autres instruments de recherche', voir contexte dans le Plan d’orientation général - Notaires de Paris, guides thématiques du Minutier).
    - COQUE (Philippe) compagnon tailleur de pierre § mariage de. .. fils de Nicolas de même métier avec mte MERLE, 14 septembre 1637; MC/ET/XX/170; fol. IIII/C/IX
      contrat de mariage; Coque, Philippe
  - Minutes. 1628, janvier - juin, janvier - juin 1628; MC/ET/XX/171; registre
    - ORFÈVRE Apprentiss § Apprentissage, chez Antoine DUMONT, maître orfèvre rue des Lavandières, 5 janvier 1628; MC/ET/XX/171; fol. VI
      contrat d'apprentissage; Dumont, Antoine
    - GARNIER (Pierre) marchand mercier grossier b de P § Apprentissage de sa fille, 8 janvier 1628; MC/ET/XX/171; fol. IX
      contrat d'apprentissage; Garnier, Pierre
    - DAUBRAY (Dreux) conseiller au Gd. Conseil Cloître N.D. § Cession par Dreux DAUBRAY à Madeleine DAUBRAY veuve Nicolas SECHENOT connu examinateur au Châtelet de rentes lui offrir comme héritier Claude D. Tr. Gén/l / de Fr. à Soissons, son père, 13 janvier 1628; MC/ET/XX/171; fol. XV
      transport de droits; Daubray, Dreux
    - Mise en apprentissage par Noël Monot, maître aiguillier, demeurant sur le pont Saint-Michel, de Jean Monot, son fils, âgé de vingt ans, pour six années, chez Étienne Hubert, maître joueur d'instruments, demeurant rue Montmartre, qui promet d'enseigner au jeune homme son art, de le nourrir, et de le loger, moyennant 60 livres., 17 janvier 1628; MC/ET/XX/171
      Documents du Minutier central concernant l'histoire de la musique (1600-1650), par Madeleine Jurgens, tome II [études XI à XX, 1900 actes], Paris, Archives nationales, 1974, p. 342 (instrument de recherche imprimé dématérialisé, certaines notices sont plus détaillées dans la version intégrale accessible en ligne par la rubrique 'Autres instruments de recherche', voir contexte dans le Plan d’orientation général - Notaires de Paris, guides thématiques du Minutier).
    - Transport par Étienne Nicolas, maître écrivain, demeurant rue Sainte-Marie-l'Égyptienne, à Ancelot Duingue demeurant rue Coquillière, de son droit au bail de la maison où il demeure, pendant deux années et demie à partir des prochaines Pâques, aux conditions portées par le bail., 28 janvier 1628; MC/ET/XX/171
      Documents du Minutier central concernant l'histoire de la musique (1600-1650), par Madeleine Jurgens, tome II [études XI à XX, 1900 actes], Paris, Archives nationales, 1974, p. 533 (instrument de recherche imprimé dématérialisé, certaines notices sont plus détaillées dans la version intégrale accessible en ligne par la rubrique 'Autres instruments de recherche', voir contexte dans le Plan d’orientation général - Notaires de Paris, guides thématiques du Minutier).
    - Vente par Étienne Nicolas, maître écrivain, demeurant rue Sainte-Marie-l'Égyptienne, à Ancelot Duingue, de divers meubles se trouvant en la maison de la rue Sainte-Marie, où Duingue va prochainement habiter, moyennant 184 livres., 28 janvier 1628; MC/ET/XX/171
    - Contrat de mariage entre Ancelot Duingue et Antoinette Nicolas, fille d'Étienne Nicolas, marchand, bourgeois de Paris, et de feue Madeleine Thouré, demeurant rue Sainte-Marie-l'Égyptienne. Les témoins du futur époux sont Charles Gambier, maréchal de l'écurie du roi, Pierre Turc, bourgeois de Paris, amis, Jeanne Dalichant, veuve de Jacques Duingue, maître joueur d'instruments, sa belle-fille; ceux de la future épouse sont Didier Nicolas, Jacques Nicolas, ses frères, et François Chaponne, maître vitrier, ami. La dot de la fiancée est de 3.000 livres, dont 1.600 livres en rente sur particuliers., 30 janvier 1628; MC/ET/XX/171
    - HOTEL de la REINE Marguerite § Vente par les associés en l'acquisition de l'. .. aux religieux des Augustins reformés de la province de Saint-Guillaume d'une place de terre des led. hôtel, 4 février 1628; MC/ET/XX/171; fol. XLVI
    - JUIFS (rue des) à l'image N.D. d'argent § Quitt. aux consignations pour adjudication d'une maison rue des JUIFS, 8 février 1628; MC/ET/XX/171; fol. LIII
      quittance; Juifs, rue des
    - HOTEL de la REINE Marguerite, à Saint-Germain-des-Prés § Accords entre les associés en l'acquisition de. .. 4 actes, 13 février 1628; MC/ET/XX/171; fol. LXIII
    - PIETRE (Pierre) marchand tapissier b de P. § Bail; Mémoire de marchandises, 18 février 1628; MC/ET/XX/171; fol. LXVIII; fol. LXIX
      bail; Pietre, Pierre
    - Contrat de mariage de François Boullart, marchand mercier, fils de Baptiste Boullart, marchand mercier et juré crieur de corps et de vins, et Hélène Duteil, demeurant rue de la Ferronnerie, avec Marie Roussellet, fille de feu François Roussellet, marchand pelletier, bourgeois de Paris, et Marie Pelletier. Parmi les témoins, Pierre Roussellet, marbrier, oncle de la future., 27 février 1628; MC/ET/XX/171
      Documents du Minutier central concernant les peintres, sculpteurs et graveurs au XVIIe siècle (1600-1650), par Marie-Antoinette Fleury et Martine Constans, tome II [études XI à XX, 2445 actes], Paris, Archives nationales, 2010, notice n°1972 (instrument de recherche imprimé dématérialisé, certaines notices sont plus détaillées dans la version intégrale accessible en ligne par la rubrique 'Autres instruments de recherche', voir contexte dans le Plan d’orientation général - Notaires de Paris, guides thématiques du Minutier).
    - CLERICY (Antoine) ouvrier en vases figures et autres ouvrages en terre ciselée § Maison acquise de. .. pard. Contenot et Destrechy le 28 janv. 1628, 14 mars 1628; MC/ET/XX/171; fol. CVII
      Clericy, Antoine
    - TRANSPORT de MARCHANDISES § Déclaration relative au TRANSPORT de MARCHANDISES Flandre, 16 mars 1628; MC/ET/XX/171; fol. CXVI
    - LOUVRE en Parisis § Vente de maisons, 18 mars 1628; MC/ET/XX/171; fol. VI/XX/VII
    - BRODEUR OURSEL (Nicolas) § mariage de. .., 19 mars 1628; MC/ET/XX/171; fol. VI/XX/XII
      contrat de mariage; Oursel, Nicolas
    - CHAPPON (rue) § Titre Nouvel 2 maisons, 28 mars 1628; MC/ET/XX/171; fol. VIII/XX/XV
      titre nouvel; Chapon (rue)
    - LE PICART (Bertrand) + Tr. payeur de la gendarmerie de Fr. § Quittance héritiers Bertrand LE PICART, 10 avril 1628; MC/ET/XX/171; fol. IX/XX/IX
      quittance; Le Picart, Bertrand
    - Titre nouvel par Alexandre Purnes, maître tailleur d'habits, demeurant rue Geoffroy-l'Angevin, pour une maison à l'enseigne de la Fleur de lis d'or, rue Saint-Martin, tenant celle de Robert Le Boulanger, peintre., 14 avril 1628; MC/ET/XX/171
      Documents du Minutier central concernant les peintres, sculpteurs et graveurs au XVIIe siècle (1600-1650), par Marie-Antoinette Fleury et Martine Constans, tome II [études XI à XX, 2445 actes], Paris, Archives nationales, 2010, notice n°1299 (instrument de recherche imprimé dématérialisé, certaines notices sont plus détaillées dans la version intégrale accessible en ligne par la rubrique 'Autres instruments de recherche', voir contexte dans le Plan d’orientation général - Notaires de Paris, guides thématiques du Minutier).
    - ROUSSEL (Denis) marchand tapissier b. de P r. Ste Cr paroisse Saint-Jeh. § T.N. maison rue N. Saint-Médéric, 15 avril 1628; MC/ET/XX/171; fol. II/C/XVI
      titre nouvel; Roussel, Denis
    - PIETRE (Pierre) marchand tapissier § Accords, 18 avril 1628; MC/ET/XX/171; fol. II/C/XXIII
    - FRANCINE (Thomas de) intendant gen/l/ des Fontaines r. du Grenier Saint-Lazare § T.N. par .. de la maison qu'il habite acquise de la veuve de Jeh. JACQUELIN Très. des bâtiments, Anne et Jeh. ses enfants aussi prés. des bâtiments, 29 avril 1628; MC/ET/XX/171; fol. VI/C/XXVI
      titre nouvel; Françine, Thomas de
    - Titre nouvel par Jeanne Pontheron, veuve de François Bonnier, maître peintre, demeurant rue de la Verrerie, pour une maison à l'enseigne de la Rose blanche, rue de la Verrerie achetée les 22 septembre 1611 et 26 juin 1618 passé devant Richer et Lybault, et chargée de 2 s. de cens envers le chapitre de Saint-Merri., 3 mai 1628; MC/ET/XX/171
      Documents du Minutier central concernant les peintres, sculpteurs et graveurs au XVIIe siècle (1600-1650), par Marie-Antoinette Fleury et Martine Constans, tome II [études XI à XX, 2445 actes], Paris, Archives nationales, 2010, notice n°304 (instrument de recherche imprimé dématérialisé, certaines notices sont plus détaillées dans la version intégrale accessible en ligne par la rubrique 'Autres instruments de recherche', voir contexte dans le Plan d’orientation général - Notaires de Paris, guides thématiques du Minutier).
    - SÈVE (Claude de) § Réception de Claude de SÈVE fille de Paul de S. Cons. not. secrétaire du roi en l'abbé de Montmartre, 12 mai 1628; MC/ET/XX/171; fol. II/C/IIII/XX/I
      Sève, Claude de
    - AULTRY (Alix d') § Réception d'Alix d'AULTRY fille de Jehan d'A. conseiller aux Conseils d'Etats et Privé en l'abbaye de Montmartre, 15 mai 1628; MC/ET/XX/171; fol. II/C/IIII/XX/V
      Aultry, Alix d'
    - BROUSSEL (Marguerite) § Réception de Marguerite BROUSSEL fille de Jacques B. Cons au Pt, Comm. aux requêtes du Palais, en l'abb. Saint-Antoine, 16 mai 1628; MC/ET/XX/171; fol. II/C/IIII/XX/VIII
      Broussel, Marguerite
    - MARCELOT (Gilles) marchand tapissier b de P. demeurant au marché au poirée § Apprentissage de Gilles M. son fils, 24 mai 1628; MC/ET/XX/171; fol. II/C/III
    - GONESSE pl des Blancs Manteaux § Vente de maison, 24 mai 1628; MC/ET/XX/171; fol. III/C/IIII
    - RÉMY (Jacques) compagnon brodeur natif de Dijon § mariage de .. fils de Pierre R. brodeur à Dijon avec Antoinette PICHARD fille de François P. procureur au siège présidial de Beauvais, 26 mai 1628; MC/ET/XX/171; fol. III/C/VII
      contrat de mariage; Rémy, Jacques
    - HUBERT (Gaspard) maître maçon r. de la Harpe paroisse Saint-Séverin § Marché de maçonnerie, 30 mai 1628; MC/ET/XX/171; fol. III/C/XIII
      marché; Hubert, Gaspard
    - MARCELOT (Gilles) marchand tapissier b de P § Rentes au profit de .., 23 juin 1628; MC/ET/XX/171; fol. III/C/XXI
  - Minutes. 1628, juillet - décembre, juillet - décembre 1628; MC/ET/XX/172; registre
    - Contrat de mariage entre Antoine Lieble, maître tissutier-rubannier, demeurant rue au Maire, à l'enseigne de l'Écu, et Marie Frogé, fille de défunt Jean Frogé, sergent en la justice de Mouchy-le-Chastel, et de Françoise Basset, auquel signe comme témoin François Joubert, cousin de la première femme défunte du futur époux., 29 septembre 1628; MC/ET/XX/172
      Documents du Minutier central concernant l'histoire de la musique (1600-1650), par Madeleine Jurgens, tome II [études XI à XX, 1900 actes], Paris, Archives nationales, 1974, p. 582 (instrument de recherche imprimé dématérialisé, certaines notices sont plus détaillées dans la version intégrale accessible en ligne par la rubrique 'Autres instruments de recherche', voir contexte dans le Plan d’orientation général - Notaires de Paris, guides thématiques du Minutier).
    - Compromis entre Jean Guillemot, marchand, et Dominique Fournier, marchand marbrier de la reine mère, demeurant à l'enseigne de la Ville de Rome, rue de Vaugirard, relatif à leur association pour le trafic des marbres, albâtres et autres marchandises venant d'Italie. Guillemot choisit pour arbitre Louis Belin, marchand, demeurant rue de la Fromagerie, auquel il remet ses comptes, et Fournier, Jacob Marchant, marchand, demeurant rue Montorgueil auquel il remet son débit. Si ces arbitres ne terminent pas le débat, ils en choisiront deux autres. Si au bout de deux mois l'arbitrage n'est pas rendu, Guillemot réclamera à Fournier ce qu'il a été condamné à lui payer dans un procès encore pendant entre eux. Sans préjudice pour Guillemot du paiement par Fournier et Jacquelin [Jean Jacquelin, trésorier des bâtiments du roi ?] d'un bloc de marbre dont ils ont demandé livraison [pour l'hôtel de Luxembourg, mais le passage a été cancellé]., 8 novembre 1628; MC/ET/XX/172
      Documents du Minutier central concernant les peintres, sculpteurs et graveurs au XVIIe siècle (1600-1650), par Marie-Antoinette Fleury et Martine Constans, tome II [études XI à XX, 2445 actes], Paris, Archives nationales, 2010, notice n°817 (instrument de recherche imprimé dématérialisé, certaines notices sont plus détaillées dans la version intégrale accessible en ligne par la rubrique 'Autres instruments de recherche', voir contexte dans le Plan d’orientation général - Notaires de Paris, guides thématiques du Minutier).
  - Minutes. 1629, janvier - juin, janvier - juin 1629; MC/ET/XX/173; registre
    - Contrat de mariage entre Hector de Noiret, écuyer, sieur de Montluisant, exempt des gardes du corps du roi et commandant le château de Fontenay-le-Comte, logé actuellement rue Montmartre, et Marie Joalin, veuve de Simon de La Barre, maître chirurgien et opérateur du roi, demeurant même rue, auquel signe comme témoin de la future épouse Jean Tabouret, de la musique du roi, ami., 22 février 1629; MC/ET/XX/173
      Documents du Minutier central concernant l'histoire de la musique (1600-1650), par Madeleine Jurgens, tome II [études XI à XX, 1900 actes], Paris, Archives nationales, 1974, p. 176 (instrument de recherche imprimé dématérialisé, certaines notices sont plus détaillées dans la version intégrale accessible en ligne par la rubrique 'Autres instruments de recherche', voir contexte dans le Plan d’orientation général - Notaires de Paris, guides thématiques du Minutier).
    - Testament de Nicolas Guillain, dit de Cambray, rédigé en état de bonne santé. Exécutrice testamentaire: Françoise Moreau, sa femme, qui organisera ses convoi, enterrement et sépulture. Legs: - 5 s. aux pauvres - 1/2 de ses biens aux enfants nés et à naître de François Le Voyer, tailleur d'habits de la reine mère, et Denise Guillain, sa fille, qui en auront l'usufruit leur vie durant. - 1/4 des biens à son fils Simon Guillain, pour son droit de légitime conformément à la coutume. - 1/4 en oeuvres pieuses, au couvent de l'Ave Maria, à l'hôpital de la Charité, à charge de prier pour lui., 26 avril 1629; MC/ET/XX/173
      Documents du Minutier central concernant les peintres, sculpteurs et graveurs au XVIIe siècle (1600-1650), par Marie-Antoinette Fleury et Martine Constans, tome II [études XI à XX, 2445 actes], Paris, Archives nationales, 2010, notice n°964 (instrument de recherche imprimé dématérialisé, certaines notices sont plus détaillées dans la version intégrale accessible en ligne par la rubrique 'Autres instruments de recherche', voir contexte dans le Plan d’orientation général - Notaires de Paris, guides thématiques du Minutier).
  - Minutes. 1629, juillet - décembre, juillet - décembre 1629; MC/ET/XX/174; registre
    - Procuration en blanc de Joseph Petitot, sculpteur, demeurant aux galeries du Louvre, pour recueillir la succession de son père, Faulle Petitot, bourgeois de la ville de Genève, et la liquider avec son frère et sa soeur., 30 août 1629; MC/ET/XX/174
      Documents du Minutier central concernant les peintres, sculpteurs et graveurs au XVIIe siècle (1600-1650), par Marie-Antoinette Fleury et Martine Constans, tome II [études XI à XX, 2445 actes], Paris, Archives nationales, 2010, notice n°1679 (instrument de recherche imprimé dématérialisé, certaines notices sont plus détaillées dans la version intégrale accessible en ligne par la rubrique 'Autres instruments de recherche', voir contexte dans le Plan d’orientation général - Notaires de Paris, guides thématiques du Minutier).
  - Minutes. 1630, janvier - 20 février, janvier - 20 février 1630; MC/ET/XX/175
    1630, 23 février, mort de Pierre Le Roux.
  - Minutes (inventaires après décès). 1600 - 1609, MC/ET/XX/176
    inventaire après décès
    - Inventaire après décès de Jehan Delavallée l'ainé, maître maçon et Anne Le Roy, sa femme, rue du Cul de Sac., 27 avril 1600; MC/ET/XX/176; 9 f.
      Les oeuvres d'art sont mentionnées dans l'inventaire.
      Georges Wildenstein, Le goût pour la peinture dans la bourgeoisie parisienne entre 1550 et 1610, d'après des inventaires après décès conservés au Minutier central des notaires aux Archives nationales [6.084 actes], Gazette des Beaux-Arts, t. 33 bis, 1962 (voir contexte dans le Plan d’orientation général - Notaires de Paris, guides thématiques du Minutier).
      Date de révision: 2005
      Date de création de la notice: 2002
      inventaire après décès; Delavallée, Jehan (l'ainé); Le Roy, Anne; maçon
    - Inventaire après décès de Pasquier Périer, porteur de grains es halles, Ecolle Saint-Germain, rue Montmartre., 4 mai 1600; MC/ET/XX/176; 5 f.
      inventaire après décès; Halles centrales; Montmartre (rue); Périer, Pasquier
    - Inventaire après décès de Jehanne de Seing, femme délaissée de Jacques Trospart, rue Montmartre., 27 octobre 1600; MC/ET/XX/176; 3 f.
      inventaire après décès; Montmartre (rue); Seing, Jehanne de; Trospart, Jacques
    - Inventaire après décès de Marye Brullé, veuve de François de La Ville, rue Sainte-Marie l'Egyptienne., 20 novembre 1600; MC/ET/XX/176; 13 f.
      inventaire après décès; Sainte-Marie-l'Egyptienne (rue); Brullé, Marye; La Ville (veuve); La Ville, François de
    - Inventaire après décès de Diyette Coullebault, femme de Jehan Darsoir, maître passementier, maison proche la porte Montmartre, au jardin des arbalétriers., 22 mai 1601; MC/ET/XX/176; 6 f.
      inventaire après décès; Montmartre (porte); Coullebault, Diyette; Darsoir, Jehan; passementier
    - Inventaire après décès de Jehan Pyot, chandelier de suif, pointe Saint-Eustache., 15 juin 1601; MC/ET/XX/176; 4 f.
      inventaire après décès; Pointe-Saint-Eustache (carrefour de la); Pyot, Jehan; cirier
    - Inventaire après décès de Hélaine Henri, femme de Jehan Brodin, maître menuisier, rue des Prescheurs., 18 juin 1601; MC/ET/XX/176; 4 f.
      inventaire après décès; Henri, Hélaine; Brodin, Jehan; menuisier
    - Inventaire après décès de Jean-Baptiste du Moullin, trésorier payeur de la gendarmerie de France et Anne Douel, sa femme, rue de la Comtesse d'Artois., 3 juillet 1601; MC/ET/XX/176; 10 f.
      inventaire après décès; Comtesse-d'Artois (rue de la); Moullin, Jean-Baptiste du; Douel, Anne; trésorier payeur (Ancien Régime)
    - Inventaire après décès de Claude de Brye, porteur de grains es halles école Saint-Germain de Paris, rue des Gravilliers., 12 juillet 1601; MC/ET/XX/176; 4 f.
      inventaire après décès; Gravilliers (rue des); Brye, Claude de
    - Inventaire après décès de Charles Lainé, maître batteur d'or, rue de la Cossonerye., 13 août 1601; MC/ET/XX/176; 10 f.
      inventaire après décès; Lainé, Charles; batteur de métal
    - Inventaire après décès de Loys Martin, maçon, rue Montorgueil., 20 septembre 1601; MC/ET/XX/176
      inventaire après décès; Montorgueil (rue); Martin, Loys; maçon
    - Inventaire après décès de Jacques Cartigny, marchand, et Jehanne Gobelet, sa femme, rue Sainte-Marie l'Égyptienne., 6 décembre 1601; MC/ET/XX/176; 2 f.
      inventaire après décès; Sainte-Marie-l'Egyptienne (rue); Cartigny, Jacques; Gobelet, Jehanne; commerçant
    - Inventaire après décès de Jehan Dusaulle, maître paulmier., 17 décembre 1601; MC/ET/XX/176; 11 f.
      inventaire après décès; Dusaulle, Jehan; paumier
    - Inventaire après décès de Jehan Picou, rue Maudestour et Rueil en Parisis., 4 janvier 1602; MC/ET/XX/176; 19 f.
      inventaire après décès; Picou, Jehan
    - Inventaire après décès de Guillemette Drouart, femme de Jacques Jouvin, porteur de grains es halles, rue de la Potterye., 5 janvier 1602; MC/ET/XX/176; 6 f.
      inventaire après décès; Drouart, Guillemette; Jouvin, Jacques
    - Inventaire après décès de Nicolas Cordier, maître bourrelier, rue du Jour., 19 mars 1602; MC/ET/XX/176; 2 f.
      inventaire après décès; Jour (rue du); Cordier, Nicolas; sellier
    - Inventaire après décès de Nicolle Bihet, femme de Jehan de Villers, maître serrurier, rue du Cygne., 22 mars 1602; MC/ET/XX/176; 6 f.
      inventaire après décès; Cygne (rue du); Bihet, Nicolle; Villers, Jehan de; serrurier